最　高　行　政　法　院　判　決
　　　　　　　　　　　　　　　　　　 96年度判字第01011號
上　訴　人　協嶸商事有限公司
代　表　人　甲○○
訴訟代理人　張名賢　律師
被 上訴 人　財政部基隆關稅局
代　表　人　乙○
上列當事人間因進口貨物核定完稅價格事件，上訴人對於中華民
國94年11月16日臺北高等行政法院93年度訴字第3593號判決，提
起上訴，本院判決如下：
　　主  文
原判決廢棄，發回臺北高等行政法院。
　　理  由
一、本件上訴人於民國（下同）92年4月25日向被上訴人申報進
    口澳洲產製冷凍牛雜、牛肉及牛肚，第1項申報貨名FROZEN
    BEEF HONEYCOMB TRIPE LP EST.218 (以下稱系爭第1項貨物
    )，第2項申報貨名FROZENBEEF FOREFEET TENDONS LP EST.2
    18(以下稱系爭第2項貨物)，第3申報貨名FROZEN BONELESS
    BEEF KNUCKLE 6LB UP IW EST.218(以下稱系爭第3項貨物)(
    合稱系爭貨物)（報單號碼AW/BC/92/V374/0636）。系爭貨
    物項目經被上訴人依行為時（下同）關稅法第14條第1項規
    定，按上訴人應申報之事項，先行徵稅驗放，事後再加審查
    。嗣被上訴人據財政部關稅總局驗估處（下稱驗估處）查價
    結果，系爭第1項貨物申報CFR USD 0.4/LBR，改按CFR USD
    1.08/LBR，系爭第2項貨物申報CFR USD 0.4/LBR，改按CFR
    USD 1.05/LBR核估，系爭第3項貨物則按申報價格核估，而
    對上訴人增估補稅。上訴人不服，分別申請復查，未獲變更
    ，提起訴願，均遭駁回。上訴人仍不服，提起行政訴訟，經
    臺北高等行政法院93年度訴字第3593號判決(以下稱原判決)
    駁回，上訴人猶表不服，遂提起本件上訴。
二、上訴人於原審起訴主張：（一）上訴人於申請復查時，已依
    關稅法第25條規定檢附供應商之商業發票、匯出匯款交易憑
    單、保險單、進口報單及銷貨統一發票等相關文件，證實上
    訴人申報之價格為實際交易價格，惟被上訴人以「與類似貨
    物查得價格相較明顯偏低」之理由逕予駁回，顯有違誤。（
    二）牛隻本身之價格即因牛隻大小、肥瘦、品種等有不同之
    價格，又牛蜂巢肚價格之高低，更需視其新鮮度、工廠處理
    過程乾淨程序、大小規格、切割有無正確、有無傷害、有無
    破損有關。且規格好壞、新鮮度、清潔度、購買日（非裝船
    日）之價格隨時變化，故上訴人分別以USD 0.4/LBR價格購
    入牛蜂巢肚、牛筋、百葉肚是屬於低級品而非高級品，因高
    級品用於高消費客人使用，非高級品僅用於一般低消費客人
    ，被上訴人未予詳查即作成處分，難令心服。（三）關於被
    上訴人依關稅法第25條排除依交易價格核定之部分：1.上訴
    人有報單、商業發票、賣匯水單、保險單及國內銷售價格之
    證明（即統一發票）等證據足以證明申報之交易價格真實。
    反觀被上訴人稱之交易價格，僅有進口報單為證，除此之外
    ，並無任何交易文件可查。2.被上訴人稱查得之價格，並未
    就具體貨物確實查價，其「查價結果」僅為同業間之傳聞。
    蓋同一出口廠商出品之最高品質貨物之價格為何？最低品質
    之貨物價格為何？被上訴人均未證明，且均無交易文件等客
    觀證據可查。3.關稅法第25條第5項規定之海關之「合理懷
    疑」，其既係構成要件之一部，應依證據認定之。本件起因
    報單所載之價格差異，被上訴人因而懷疑真實性，於是命上
    訴人舉證，經上訴人提出交易文件證明後，被上訴人再懷疑
    之事實均未證明，自非合理之懷疑。4.被上訴人違反關稅法
    施行細則第13條規定之程序，未向納稅義務人說明懷疑之理
    由，並未給予納稅義務人合理申辯之機會，上訴人於復查、
    訴願時均已提出交易文件證明確實之交易價格，惟被上訴人
    迄未告知懷疑之理由。5.從來數十年之交易習慣牛雜從無記
    載品質者，報單上關於品質之制式格式係供他種貨物申報之
    用，非供牛雜進口申報用。被上訴人要求上訴人申報牛雜品
    質，毫無法律依據，不得據此為不利上訴人之認定，否則將
    違反行政程序法之誠信原則。（四）被上訴人就類似貨物最
    高品質之價格及最低品質之價格，均未舉證。被上訴人稱之
    「查得合理價格」證據，無非以「報單」、「查價」為據，
    惟查該二項證據均係受查詢對象，直接以口頭，或書面告知
    買進價格，除此之外，並未提供交易文件供查證是否屬實，
    因此係屬傳聞。縱未提供交易文件供查證，惟至少應說明貨
    物之品質，蓋不同品質之貨物當然有不同之價格，惟查卷內
    文書資料，均無關於品質之記載，根本無從判斷受查詢人提
    供之價格是何等品質貨物之價格。
三、被上訴人則以：（一）上訴人稱冷凍牛雜價格會因品質而有
    不同，僅在敘述說明可能影響來貨價格之因素，並非系爭貨
    物之特有情況，本案進口報單原申報並無影響品質之任何記
    載，上訴人事後憑空聲稱系爭貨物屬低級品並非高級品，並
    非事實，殊無足採。（二）本案報單系爭第3項貨物原申報
    價格，與出口時或出口前後30日類似貨物申報價格相較並未
    偏低，爰依關稅法第25條之規定以其申報之價格核估完稅價
    格，而系爭第1、2項貨物與類似貨物查得價格相較明顯偏低
    ，故無關稅法第25條之適用；又查無合於關稅法第27條規定
    有關資料可資引用，驗估處爰乃依同法第28條之規定，參據
    出口時或出口前後30日類似貨物申報價格，系爭第1項貨物
    改按CFR USD 1.08/LBR核估，系爭第2項貨物改按CFR USD 1
    .05/LBR核估，於法洵無不合。
四、原審斟酌全辯論意旨及調查證據結果，以：（一）上訴人於
    92年4月25日向被上訴人申報進口澳洲產製冷凍牛雜、牛肉
    及牛肚，來貨經被上訴人依關稅法第14條第1項規定，按上
    訴人應申報之事項，先行徵稅驗放，事後再加審查。嗣被上
    訴人據驗估處查價結果對上訴人增估補稅（系爭第1項貨物
    申報CFR USD 0.4/LBR，改按CFR USD 1.08/LBR，系爭第2項
    貨物申報CFR USD 0.4/LBR，改按CFR USD 1.05/LBR核估，
    系爭第3項貨物則按申報價格核估)。本案所需審究者為被上
    訴人以上訴人原申報價格非真正交易價格，而參據出口時或
    出口前後30日類似貨物申報價格予以增估補稅，是否合法？
    本案報單系爭第3項貨物原申報價格，與出口時或出口前後3
    0日類似貨物申報價格相較並未偏低，被上訴人依關稅法第2
    5條之規定以其申報之價格核估完稅價格；而系爭第1、2項
    貨物與類似貨物查得價格相較明顯偏低，故無關稅法第25條
    之適用；又查無合於關稅法第27條規定有關資料可資引用，
    驗估處乃依同法第28條之規定，參據出口時或出口前後30日
    類似貨物申報價格，系爭第1項貨物改按CFR USD 1.08/LBR
    核估，系爭第2項貨物改按CFR USD 1.05/LBR核估，於法亦
    無不合。（二）上訴人雖主張本案業經上訴人提出進口報單
    、國外之商業發票、匯款國外之匯款單、銷售於國內之統一
    發票、存款證明等，足證上訴人據實申報系爭貨物價格，自
    得依實際交易價格計算完稅價格一節。經查，本案上訴人證
    明其申報系爭貨物之價格為「實際交易價格」者厥為進口報
    單、國外之商業發票、匯款國外之匯款單、銷售於國內之統
    一發票、存款證明等，惟此係上訴人申報之資料，被上訴人
    自得依關稅法規定，對其申報之完稅價格加以調查核定是否
    可採。次查，上訴人申報之價格，經驗估處參據類似貨物價
    格，系爭第1項及第2項貨物分別偏低62%及61%，亦有被上訴
    人提出之符合行為時關稅法第28條之類似貨物進口報單AW/9
    2/2381/903、AW/BC/92/V100/6005、AW/BC/92/V169/0642等
    數十份其他廠商報單影本附卷可參。按關稅法第25條第5項
    規定「海關對納稅義務人提出之交易條件或其內容之真實性
    或正確性存疑，納稅義務人未提出說明或提出說明後，海關
    仍有合理懷疑者，視為無法按本條規定核估其完稅價格」，
    故本案上訴人僅提出匯款單等資料，惟就其申報價格何以與
    其他類似進口貨物申報價格之差異所為之說明，為被上訴人
    所不採，則被上訴人認定無法按關稅法第25條之規定核估，
    將系爭第1項及第2項貨物改依關稅法第28條規定相同期間類
    似貨物交易價格核估，經核並無不合。（三）上訴人雖另主
    張略以牛隻本身之價格即因牛隻大小、肥瘦、品種等有不同
    之價格，又牛蜂巢肚價格之高低，更需視其新鮮度、工廠處
    理過程乾淨程序、大小規格、切割有無正確、有無傷害、有
    無破損有關。經查，上訴人所稱雖屬實情，惟僅能說明可能
    影響來貨價格之因素，並無證明本件報單所申報系爭貨物之
    狀況，又該報單均以C2未查驗貨物放行，而上訴人如認為其
    來貨品質與一般進口者有差異時，應在海關進口報單第（28
    ）欄位申報其規格等，然查本案進口報單並未有關於品質之
    任何記載，查驗時亦未要求取樣或拍照留存，以供被上訴人
    核定單價之參考，則其於原審審理中提出優劣2種牛肚照片
    ，並主張來貨屬低級品云云，要無足採，被上訴人按一般品
    質（上開被上訴人提出之其他廠商進口報單於均未申報品質
    ）核估，自無不合。上訴人雖又主張被上訴人所稱要求上訴
    人於報單上記載品質，無法令依據且為期待不可能云云，惟
    查，被上訴人業已證明上訴人申報之價格，確有偏低之情形
    ，上訴人亦不否認，而抗辯稱，係因品質較低所致，則就其
    抗辯事由，依舉證責任分配原則，上訴人應就其主張之事實
    負舉證責任，上訴人不為即應負未能舉證之不利益結果；另
    查上訴人既能提出不同品質之照片主張，則又稱於報單上記
    載品質、留存貨樣或提出照片為期待不可能，所稱自無可採
    。上訴人雖又提出其進口後，銷售與民勗有限公司及富爺興
    業有限公司之發票主張其申報價格並無偏低云云，惟查，本
    件被上訴人係依關稅法第28條規定核定，而上訴人所主張之
    按國內銷售價格，則為關稅法第29條之核定，於本件無適用
    餘地。（四）至於上訴人另主張略以實務上有高報進口貨物
    價格以虛增成本，逃漏營利事業所得稅之案件，本件其他廠
    商亦有高報價格之嫌一節，姑不論上訴人提出之判決影本均
    為其他個案，進口貨物為IC及舊汽車零件，與本件上訴人進
    口之牛雜無涉，更不能作為本件上訴人未低報完稅價格之證
    據，且依經驗法則，其餘進口商申報之牛肚價格均在如原判
    決附表所示核定價格之上，僅上訴人申報之價格低於一般行
    情申報價格，則上訴人有低報價格之事實，自堪以認定。
五、上訴意旨略謂：（一）原判決有適用法律錯誤之違法。按關
    稅法第25條第5項規定之要件係海關對於納稅義務人提出之
    「交易文件」之真實性，或正確性存疑，同法施行細則第13
    條規定之要件，亦為「海關對於．．．納稅義務人提出之『
    帳簿、單證』仍有合理懷疑，．．．」。由上可知，海關排
    除依關稅法第25條以交易價格核定之要件，必需對「交易文
    件」或「帳簿、單證」懷疑，始足當之。對於「申報價格」
    縱使有懷疑，仍不能排除關稅法第25條規定之適用。上訴人
    於行政程序中及原審中提出之商業發票、匯款單、與進口報
    單之價格均相符，可知被上訴人並未對於商業發票、賣匯水
    單之真實性有任何懷疑。故被上訴人並非對於「交易文件」
    之真實性或正確性存疑，而是對於上訴人「申報價格」存疑
    。原審法院亦認「本案上訴人僅提出匯款單等資料，惟就其
    何以『申報價格』何以與其他．．．為被上訴人所不採」，
    足見兩造及法院對於「交易文件」之真實性並無懷疑，而是
    對「申報價格」是否屬實有爭執。按諸海關對「申報價格」
    之真實性或正確性懷疑，並不合於關稅法第25條第5項之規
    定，惟原判決仍於理由欄第4點認「經核並無不合」，適用
    法律顯有錯誤。（二）原判決對於被上訴人抗辯之「合理懷
    疑」，其「合理懷疑」之具體內容並未記載於判決，又被上
    訴人懷疑之內容是否合理，並未於判決理由項下，記載其法
    律上意見，判決有不備理由之違法。1.海關排除關稅法第25
    條規定核估完稅價格之要件，必須對納稅義務人提出之交易
    文件或其內容之正確性或真實性有「合理懷疑」始足當之。
    而「合理懷疑」之具體內容不記載於處分書、復查、訴願決
    定書或判決，無從判斷海關之「合理懷疑」是否「合理」。
    原處分、復查決定、訴願決定均以上訴人申報之價格較他人
    申報之價格偏低，為適用關稅法第25條第5項之依據。惟上
    訴人已提出商業發票、匯款單，證明與申報之價格相符，為
    原處分等是認，則究竟原處分等所執「合理懷疑」之事實，
    其具體內容何在？則未見於原處分書、復查決定書、訴願決
    定書。2.申報價格之高低，應不得作為「合理懷疑」之理由
    。各進口人申報進口，其呈現價格上之差異，係一種「狀態
    」，申報價格之差異，並不能證明何種價格是「對或錯」，
    亦不能證明何種價格是「真實」，又何種價格是「虛偽」，
    蓋影響價格之因素，除品質外，議價條件、運費、數量等，
    均為影響價格之因素。不得僅以申報價格低者即認為虛偽，
    故申報價格之高低，不能作為合理懷疑之理由。3.原審對於
    行政機關主張適用關稅法第25條第5項之規定，亦同樣應將
    行政機關懷疑之事實記載於判決，同時判斷行政機關之懷疑
    是否「合理」，並於判決理由項下，記載其法律上意見。惟
    原判決對於為何申報價格偏低即無關稅法第25條之適用？則
    未見說明。又合理懷疑之事實何在？其懷疑是否合理？均未
    記載於判決，顯有理由不備之違法。（三）原判決對於被上
    訴人主張之「查得價格」是否偏高？是否傳聞？未備理由。
    按各進口商申報買進價格之高低差異，係自由市場交易使然
    ，其呈現價格之差異，係屬一種狀態，因此各該申報價格是
    否真實，可能因交易條件之差異導致價格上差異，如不檢視
    交易文件，實無從獲知導致該價格差異之原因。原處分等僅
    以上訴人申報價格較「查得價格」偏低為處分理由，被上訴
    人並無相關「查得價格」之資料，被上訴人稱查得之價格，
    並未就具體貨物確實查價，其「查價結果」僅為同業間之傳
    聞。原判決對於被上訴人主張之「查得價格」是否傳聞？被
    上訴人主張之「查得價格」是否偏高於行情價格？就此等重
    要之攻擊防禦方法未予記載，自有理由不備之違法。（四）
    原判決有證據理由不備、理由與理由矛盾、及證據理由矛盾
    之違法。1.原判決理由謂「被上訴人按一般品質核估，自無
    不核」，惟關於品質之證據何在？而該等報單又均未記載品
    質、交易條件、僅有價格，且該價格為何得以確定係特定品
    質貨物之交易價格，又如何確定該報單所呈現之價格，不是
    最高品質之貨物價格？原判決並未將認定「一般品質」之證
    據，及該等報單為何得以認定「一般品質」之理由，於理由
    項下詳為說明，自有判決未依證據之違法。2.原判決既認為
    被上訴人係按一般品質核估完稅價格，卻又記載「上開被上
    訴人提出之其他廠商進口報單均未申報品質」，理由與理由
    顯有矛盾之違法。3.原判決認定「上訴人所稱雖屬實情，．
    ．．然查本案進口報單並未有關於品質之任何記載，查驗時
    亦未要求取樣或拍照留存，以供被上訴人核定單價之參考，
    則其於本院審理中提出優劣2種牛肚照片，共主張來貨屬低
    級品云云，要無足採」並認定上訴人未能舉證品質，應負不
    能舉證之不利益結果。惟被上訴人提出查得價格之證據，亦
    僅有報單，同樣未記載品質，卻能據以證明「查得價格」及
    「一般品質」，顯有相同之證據（兩造提出之報單）於上訴
    人「不能證明品質」，於被上訴人「卻能證明一般品質」之
    證據理由矛盾之違法。（五）原判決對於被上訴人是否違反
    關稅法施行細則第13條之規定，未具理由：上訴人於原審主
    張，被上訴人違反關稅法施行細則第13條規定，未向上訴人
    說明合理懷疑之理由，並給予納稅義務人合理申辯之機會，
    即率為處分，惟原判決對於被上訴人是否違反關稅法施行細
    則第13條規定，卻未於判決理由說明，理由顯有不備之違法
    。（六）原判決適用法律不當之違法。蓋海關得依職權核定
    完稅價格之前提須合於關稅法第25條第5項之規定。本件上
    訴人於行政救濟程序中，即自始主張被上訴人排除關稅法第
    25條規定適用不合法，並提出報單、商業發票、賣匯水單、
    保險單、及國內銷貨價格之證明（即統一發票），證明申報
    價格即為真實交易價格。關稅法及行政程序法、行政訴訟法
    、訴願法等有關法規，並未排除國內銷貨統一發票作為證明
    實際進貨價格之證據。因此，上訴人提出銷貨統一發票用以
    證明申報價格即為真實進貨價格、及證明被上訴人排除關稅
    法第25條規定不合法，仍應准許。原判決自應就上訴人提出
    之證據，是否足以證明「被上訴人排除關稅法第25條規定不
    合法」作為判斷。惟原判決卻以「惟查，本件被上訴人係依
    關稅法第28條規定核定，而上訴人所主張之按國內銷貨價格
    ，則為關稅法第29條之核定，於本件無適用餘地」自始排除
    系爭國內銷貨統一發票作為證明真實交易價格之證據，排除
    系爭統一發票作為證明「被上訴人排除關稅法第25條規定不
    合法」之證據，適用法律顯有不當。關稅法第29條之適用順
    序在同法第28條之後，係對於海關行使職權核定之限制，並
    非適用關稅法第25條之限制，原判決以關稅法第29條適用順
    序在同法第28條之後為由，排除系爭統一發票作為關稅法第
    25條之「交易價格」之證據，無異係以之作為關稅法第25條
    之適用限制，適用法律即有不當之違法。又原判決既排除系
    爭統一發票作為證據，則該統一發票之證明力如何即當然未
    記載，而有判決不備理由之違法。（七）原判決具有違背經
    驗法則之違法。行政法院為裁判時，應斟酌全辯論意旨及調
    查證據之結果，依論理及經驗法則判斷事實之真偽，行政訴
    訟法第189條第1項定有明文。原判決於理由欄記載：「且依
    經驗法則，其餘進口商申報之牛肚價格均在如附表所示核定
    價格之上，僅上訴人申報之價格低於一般行情價格，則上訴
    人低報價格之事實，自堪以認定」等語。惟貨物價格乃由買
    賣雙方議定，交易價格並非高者即真實、低者即為虛偽，交
    易價格實隱藏各項交易條件，蓋自由市場經濟容許各種交易
    條件存在，其交易價格之差異，除議價能力之因素外，尚有
    交易條件之差異，影響交易價格。該判決之反面推論，即「
    如上訴人申報之價格在行情價格之上，則上訴人就未低報價
    格」似為原判決根據之經驗法則。姑不論「行情價格」並不
    知係何種貨物之行情價格，假設行情價格已經證明屬實，則
    在「行情」價格外，是否不容許有「例外」價格存在？苟能
    證明該「例外價格」為真實，則原處分及原判決所根據之經
    驗法則：「『上訴人申報之價格低於一般行情價格』，則『
    上訴人有低報之事實』」，顯然不能維持。自由市場之經驗
    法則為，交易條件之差異將導致交易價格之差異，原處分及
    原判決僅以「單純比價，不問交易條件之差異，即推論價格
    低者為虛偽低報」即違反經驗法則。
六、本院查：(一)依行政訴訟法第189條規定，行政法院為裁判
    時，除別有規定者外，應斟酌全辯論意旨及調查證據之結果
    ，依論理法則及經驗法則判斷事實之真偽，且依此項判斷而
    得心證之理由，應記明於判決。另依同法第209條第1項第7
    款及第3項規定，判決書應記載理由，理由項下應記載關於
    攻擊或防禦方法之意見及法律上之意見。違反上述規定者，
    判決不備理由，判決當然違背法令。(二)原判決認定系爭第
    1項貨物之類似貨物價格為CFR USD 1.08/LBR，系爭第2項貨
    物之類似貨物價格為CFR USD 1.05/LBR，上訴人之申報價格
    均為CFR USD 0.4/LBR，分別偏低62%及61%，明顯偏低，故
    原處分認無關稅法第25條之適用，又查無合於同法第27條規
    定有關資料可資引用，而依同法第28條之規定，參據出口時
    或出口前後30日類似貨物申報價格，系爭第1項貨物改按CFR
    USD 1.08/LBR核估，系爭第2項貨物改按CFR USD 1.05/LBR
    核估，於法無不合，固非無見。惟原判決所憑以認定系爭第
    1項及第2項貨物之類似貨物價格，為被上訴人所主張之驗估
    處查得之價格，及被上訴人於原審提出之符合行為時關稅法
    第28條之類似貨物進口報單AW/92/2381/903、AW/BC/92/V10
    0/6005、AW/BC/92/V169/0642等數十份其他廠商報單影本。
    其中驗估處查得價格部分，原判決並未載明其憑何證據認定
    (復查決定書、訴願決定書及被上訴人答辯狀亦未敘明憑何
    證據認定)，未敘明其得心證之理由。原處分卷雖附有被上
    訴人所屬五堵分局函驗估處調查系爭貨物價格函文，該函文
    載驗估處簽復系爭第1項貨物按CFR USD 1.08/ LBR，系爭第
    2項貨物按CFR USD 1.05/LBR核估，系爭第3項貨物按原申報
    價格核估，然該驗估處之簽復，並未載明為何系爭第1項貨
    物按CFR USD 1.08/LBR，系爭第2項貨物按CFR USD 1.05/LB
    R核估，及其依何證據資料得出系爭第1項及第2項貨物之類
    似貨物價格，亦無從據為認定系爭第1項及第2項貨物之類似
    貨物價格。原判決此部分已判決不備理由。雖然原處分卷另
    附有非本案之進口報單AW/92/2381/903及AW/BC/92/V100/60
    05，被上訴人於原審亦提出無從辨報單號碼及進口人之多份
    進口報單影本(本件並無原判決所稱被上訴人於原審提出進
    口報單AW/92/2381/903、AW/BC/92/V100/6005、AW/BC/92/V
    169/0642)。然上開進口報單所載有相同於系爭第1項貨物「
    HO NEYCOMB TRIPE」品名之貨物價格，有CFR USD 1.05/LBR
    、CFR USD 1.08/LBR、CFR USD 1.11/LBR、CFR USD 1.15/L
    BR、CFR USD 1.17/LBR、CFR USD 1.37/LBR不等價格；有相
    同於系爭第2項貨物「TENDONS」品名之貨物價格，則有CFR
    USD 1.05/LBR、CFR USD 1.15/LBR、CFR USD 1.17/LBR、CF
    R USD 1.2/LBR、CFR USD 1.25/LBR、CFR USD 1.3/LBR、CF
    R USD 1.4/LBR、CFR USD 2.2/LBR等不等價格，則原判決究
    係依何標準認定系爭第1項貨物之類似貨物價格係CFR USD 1
    .08/LBR，系爭第2項貨物之類似貨物價格是CFR USD1.05/LB
    R？如係以最低價格為標準，則上開進口報單所載有相同於
    系爭第1項貨物「HONEYCOMB TRIPE」品名之貨物價格，最低
    者為CFR USD 1.05/LBR，原判決為何認定其類似貨物價格是
    CFR USD 1.08/LBR？原判決此部分亦有判決不備理由。(三)
    從而，原判決有判決不備理由之當然違背法令事由，其或為
    上訴人上訴意旨所指摘，或為本院依職權調查所得，是上訴
    人求予廢棄，為有理由。因原判決違背法令影響事實之確定
    及判決結果，自應由本院將原判決廢棄，發回原審法院更為
    審理。
據上論結，本件上訴為有理由，依行政訴訟法第256條第1項、第
260條第1項，判決如主文。
中　　華　　民　　國　　96　　年　　6　　 月　　8　　 日
                  第五庭審判長法  官　林　茂　權
                              法  官  劉  介  中
                              法  官  鄭　忠　仁
                              法  官　黃　本　仁
                              法  官　吳　東　都
以  上  正  本  證  明  與  原  本  無  異
中　　華　　民　　國　　96　　年　　6　　 月　　8　　 日
　　　　　　　　　　　　　　　書記官　莊　俊　亨
